臺灣臺中地方法院刑事判決
111年度豐交易字第12號
聲  請  人  臺灣臺中地方檢察署檢察官
被      告  林燈鋒


上列被告因過失傷害案件，經檢察官聲請以簡易判決處刑（111
年度偵字第1869號），本院認不宜逕以簡易判決處刑（原案號：
111年度豐交簡字第188號），改依通常程序審理，判決如下：  
    主      文
本件公訴不受理。
    理      由
一、聲請簡易判決處刑意旨如檢察官聲請簡易判決處刑書之記載
     （如附件）。
二、按告訴乃論之罪，告訴人於第一審辯論終結前得撤回其告訴
    。告訴乃論之罪，其告訴經撤回者，應諭知不受理之判決，
    並得不經言詞辯論為之，刑事訴訟法第238條第1項、第303
    條第3款、第307條分別定有明文。
三、本件被告林燈鋒經檢察官以涉犯刑法第284條前段之過失傷
    害罪，聲請簡易判決處刑，依照同法第287條前段規定，係
    屬告訴乃論之罪。茲告訴人與被告達成和解，經告訴人於第
    一審辯論終結前具狀撤回告訴，有本院調解筆錄、刑事撤回
    告訴狀各1份附卷可稽，爰不經言詞辯論，諭知不受理之判
    決。
四、據上論斷，應依刑事訴訟法第452條、第303條第3款、第307
    條，判決如主文。
中　　華　　民　　國　　111 　年　　4 　　月　　19　　日
                          臺灣臺中地方法院刑事庭
                                  法　官　段奇琬
上為正本係照原本作成。　　　　　　　　　　　　　　　　　
告訴人或被害人如不服判決，應備理由具狀向檢察官請求上訴，
上訴期間之計算，以檢察官收受判決正本之日起算。　　　　　
中　　華　　民　　國　　111 　年　　4 　　月　　20　　日
                                  書記官  王政偉
附件：
臺灣臺中地方檢察署檢察官聲請簡易判決處刑書          存股
                                     111年度偵字第1869號
　　被　　　告　林燈鋒　男　60歲（民國00年0月00日生）
　　　　　　　　　　　　住○○市○○區○○路0段00巷0號7
　　　　　　　　　　　　樓
　　　　　　　　　　　　國民身分證統一編號：Z000000000號
上列被告因過失傷害案件，業經偵查終結，認為宜聲請以簡易判決
處刑，茲將犯罪事實及證據並所犯法條分敘如下：
　 　   犯罪事實
一、林燈鋒於民國110年5月11日晚間7時18分許，騎乘車牌號碼000-
    000號普通重型機車，沿臺中市北區梅川西路由北往南方向行駛，
    行經臺中市北區健行路與梅川西路交岔路口處，理應注意應依標線
    之指示行駛，明知雙黃實線設於路段中，係用以分隔對向車道
    ，並雙向禁止超車、跨越或迴轉，而依當時天候晴、夜間有照
    明、路面柏油、乾燥無缺陷、無障礙物、視距良好，並無不能
    注意之情事，竟疏未注意及此，貿然跨越雙黃線左轉行駛至
    對向，適郭子維騎乘車牌號碼000-0000號普通重型機車，沿臺
    中市北區健行路由西往東方向行駛至前開地點，林燈鋒所騎乘之
    機車因違反上開注意義務，而與郭子維所騎乘之機車發生碰撞
    ，郭子維因而人車倒地，受有左側髖挫傷、四肢擦挫傷之傷
    害。又林燈鋒於肇事後，犯罪偵查機關未發覺前，即主動向
    到場處理之警員自首，陳明其為肇事者並願接受裁判，始查
    悉上情。
二、案經郭子維告訴偵辦。
　　　　證據並所犯法條
一、詢據被告林燈鋒矢口否認有何過失傷害犯行，辯稱：發生車禍
    後對方沒有摔倒，沒有受傷，伊不承認過失傷害等語。惟查
    ，上開犯罪事實，業據告訴人郭子維於警詢及本署偵查中指
    訴綦詳，復有道路交通事故現場圖、道路交通事故調查報告表㈠
    ㈡、道路交通事故談話紀錄表、補充資料表、道路交通事故初步
    分析研判表、肇事人自首情形紀錄表、現場暨車損照片、監視
    器錄影畫面翻拍照片、告訴人之中國醫藥大學附設醫院診斷
    證明書等在卷可稽；又依監視器錄影畫面顯示，告訴人與被
    告發生碰撞後，雙方均人車倒地，告訴人所指車禍後倒地而受
    有前開傷害，與一般因交通事故碰撞受傷之態樣無違，顯見
    告訴人確實因本件車禍受有傷害。是被告所辯無非事後卸責
    之詞，不足採信。本件事證明確，被告罪嫌已堪認定。
二、又雙黃實線設於路段中，用以分隔對向車道，並雙向禁止超車
    、跨越或迴轉。道路交通標誌標線號誌設置規則第149條第1
    項第1款第8目定有明文。查被告於前揭時、地駕車時，本應
    注意及遵守上開規定，而依當時天候晴、夜間有照明、路面柏
    油、乾燥無缺陷、無障礙物、視距良好（前揭道路交通事故調
    查報告表參照），又無不能注意之情事，竟疏未注意上情，因
    而肇事，致告訴人受傷，足證被告確有過失；且其過失行為
    與告訴人之傷害結果間，具有相當因果關係。
三、核被告所為，係犯刑法第284條前段之過失傷害罪嫌。又被
    告於肇事後，犯罪偵查機關未發覺前，即主動向處理之警員
    自承其為肇事者，並願接受裁判，有臺中市政府警察局道路
    交通事故肇事人自首情形紀錄表1張附卷足參。核與自首要件
    相符，依刑法第62條前段規定，得減輕其刑。
四、依刑事訴訟法第451條第1項聲請簡易判決處刑。
　　此　致
臺灣臺中地方法院
中　　華　　民　　國　 111　　年　　1 　　月　　14　　日
　                          檢察官 陳信郎
本件正本證明與原本無異
中　　華　　民　　國　 111　　年　　1 　　月　　24　　日
　                          書記官 林瑋婷
附錄本案所犯法條全文
中華民國刑法第284條
因過失傷害人者，處 1 年以下有期徒刑、拘役或 10 萬元以下
罰金；致重傷者，處 3 年以下有期徒刑、拘役或 30 萬元以下
罰金。